Michaël LAUNAY



19/01/73 (51 ans) marié, 2 enfants

35 rue Léon Gambetta 59273 Fretin



a 06 16 85 91 12



michaellaunay@logikascium.com



http://www.logikascium.com



in https://www.linkedin.com/in/michaellaunay19730119/



https://github.com/michaellaunay



https://github.com/michaellaunay/NotesPubliques



https://github.com/michaellaunay/alirpunkto

Architecte logiciel, chef de projet, DevOps

En bref

le vous guide dans vos projets informatiques, de l'idéation à la réalisation. l'ai 25 ans d'expérience en développement logiciel, dont 15 ans dans la gestion de projets innovants.

Depuis 2023, je conçois, développe et déploie l'application Alirpunkto, permettant de vérifier l'identité des nouveaux membres d'un réseau participatif européen.

Compétences

Fondateur et gérant d'Ecréall, SARL créée en 2005 et clôturée en juin 2024, reconnue **JEI** (jeune entreprise innovante).

En 2020, je deviens solopreneur et je fonde l'EURL LogikaScium en 2023.

Porteur de projets innovants ayant donné droit au CIR et au CII.

Architecte et développeur en langages Python et C++, spécialisé dans les solutions web de dématérialisation des processus métier collaboratifs, l'innovation participative, les portails collaboratifs et la gestion d'identités.

Administrateur système, installation et maintenance Debian/Ubuntu.

Vulgarisateur du logiciel libre et de l'IA pour le développement logiciel.

Encadrant d'équipes DevOps et de R&D dont une thèse CIFRE.

Négociateur, de la prospection à la signature de contrats incluant la propriété intellectuelle, les types de licences, les types d'engagements, les modèles économiques, et le maintien en condition opérationnelle.

Enseignant vacataire à l'Ensam, Polytech Lille et l'Université de Lille (depuis 2019) en génie logiciel, Python, administration système GNU/Linux

Expériences professionnelles

Depuis 2023

Gérant de l'EURL **Logikascium**, <u>http://www.logikascium.com</u>.

Conception et développement d'un Identity Provider, serveur d'identités couplé au SSO Keycloak. Il est écrit en Python, Pyramid, TAL/METAL, Dform https://github.com/michaellaunay/alirpunkto.

Rédaction de documentations informatiques :

https://github.com/michaellaunay/NotesPubliques/tree/master/cours

Meetup sur l'usage de ChatGPT et Github Copilot pour le développement logiciel https://www.meetup.com/fr-FR/ia-work/events/299503260/

2005-2023

Gérant, de la SARL Ecréall, http://www.ecreall.com.

- Élaboration et mise en place d'une **méthodologie** permettant de réaliser des portails collaboratifs à partir d'un modèle **UML** et **BPMN**.
- Obtention du statut **JEI** en 2010, le dossier ANRT et le rescrit fiscal font partie de mes œuvres personnelles.
- **Conférences** et écriture d'un **article publié** dans Linux Pratique https://connect.ed-diamond.com/Linux-Pratique/lp-101/organiser-un-brainstorming-geant-l-innovation-participative-en-pratique-avec-nova-ideo.
- Écriture de **documentations** et **formations** à l'administration GNU/Linux Ubuntu, au développement Python, et à Plone (c.f. github).
- Gestion de la relation clientèle des projets de portails collaboratifs pour HDFID, Bonduelle, CRT Hauts de France, MESHS, Bluenove.
- **Sécurité**, configuration des Iptables, de fail2ban, de postfix (spf, dkim, dmarc), audits réseaux (nmap, tcpdump, wireshark).

2001-2004

Développeur en C++ d'un éditeur de cartographie à Sofrelog.

1997-2000

Développeur en C++ d'un simulateur à Thomson CSF (Thales).

Formation

Depuis 2016 Différents Mooc sur fun-mooc.fr, Udemy, Elephorm

1997 Diplôme d'Ingénieur en Informatique Mesures et Automatique à

l'École Universitaire d'Ingénieurs de Lille département Informatique

Mesures Automatique (Polytech Lille).

D.U.T Génie Électrique Informatique Industrielle à l'I.U.T de Cachan.

Bac F2 mention Bien.

Langues étrangères

Anglais: Lu, parlé, écrit.

Espéranto: Lu, peu parlé et peu écrit.

Langages, Méthodes, Technologies et communication

Expertise: Portail collaboratif, UML, BPMN, GNU/Linux, Docker.

Méthodologies: Méthodes Agile, Ingénierie dirigée par les modèles.

Documentation et cours : Obsidian, Mermaid et Plant UML Langages maîtrisés : C, C++, Bash, Python, XML, Markdown.

Loisirs et activités

Moniteur de Boxe Française Marche à pied